【裁判字號】    95,訴,197
【裁判日期】    950425
【裁判案由】    毒品危害防制條例
【裁判全文】
臺灣彰化地方法院刑事判決               95年度訴字第197號
公  訴  人  臺灣彰化地方法院檢察署檢察官
被      告  甲○○
上列被告因違反毒品危害防制條例案件，經檢察官提起公訴（
95年度毒偵字第124號），本院認有刑事訴訟法第273-1條第1項
之情形，而改依簡式審判程序判決如下：
    主  文
甲○○連續施用第一級毒品，處有期徒刑柒月。
        事  實
一、甲○○前於民國（下同）92年間，因施用毒品案件，經本院
    以92年度毒聲字第1062號裁定送觀察、勒戒後，認有繼續施
    用毒品之傾向，並經本院於92年6月13日，以92年度毒聲字
    第1247號裁定送強制戒治1年，嗣於93年6月13日執行完畢釋
    放，並由臺灣彰化地方法院檢察署檢察官於93年7月12日，
    以93年度戒毒偵字第231號為不起訴處分確定。詎其仍不知
    悔改，於前開強制戒治執行完畢釋放後5年內，復基於施用
    第一級毒品海洛因之概括犯意，自94年9月初某日起，至94
    年9月19日某時許止，在其位於彰化縣大村鄉○村村○鄰○○
    路○段3號住處，以將第一級毒品海洛因摻入香菸點火吸食之
    方式，連續施用第一級毒品海洛因多次，平均約1個月施用2
    次。嗣於94年9月19日18時31分許，經其同意，為警採集其
    尿液送驗，結果確呈嗎啡陽性反應，始查悉上情。
二、案經彰化縣警察局員林分局報請臺灣彰化地方法院檢察署檢
    察官偵查起訴，本院認有刑事訴訟法第273-1條第1項之情形
    ，而改依簡式審判程序審理。
    理  由
一、按除被告所犯為死刑、無期徒刑、最輕本刑為3年以上有期
    徒刑之罪或高等法院管轄第一審案件者外，於刑事訴訟法第
    273條第1項程序進行中，被告先就被訴事實為有罪之陳述時
    ，審判長得告知被告簡式審判程序之旨，並聽取當事人、代
    理人、辯護人及輔佐人之意見後，裁定進行簡式審判程序；
    除簡式審判程序及簡易程序案件外，第一審應行合議審判，
    刑事訴訟法第273-1條第1項、第284-1條分別定有明文。本
    件被告甲○○所犯係死刑、無期徒刑、最輕本刑為3年以上
    有期徒刑或高等法院管轄第一審案件以外之罪，並於本院行
    準備程序時就被訴事實為有罪之陳述，本院合議庭依前揭規
    定，經評議結果，裁定改由受命法官獨任行簡式審判程序，
    先予敘明。
二、上揭事實，業據被告甲○○迭於警詢中、本院行準備程序及
    審理時均坦承不諱，且其於95年9月19日為警查獲時所採取
    之尿液，經送鑑驗結果，確呈嗎啡陽性反應，此有彰化縣警
    察局員林分局委託檢驗尿液代號與真實姓名對照單及詮昕科
    技股份有限公司94年9月29日報告編號00000000號濫用藥物
    尿液檢驗報告各一紙附卷可稽。再參以施用第一級毒品海洛
    因具有成癮性，被告前又已有施用毒品之犯行，有其前案紀
    錄可憑，且經觀察勒戒及強制戒治後，仍再次施用毒品，被
    告顯有難以戒斷，且已成癮之情事，故雖被告於95年9月19
    日為警查獲前3日以外之施用毒品犯行未經採尿鑑驗，然依
    前開說明，亦應認被告之自白確與事實相符，洵堪採信。另
    查，被告曾於92年間，因施用毒品案件，經本院於92年6月
    13 日，以92年度毒聲字第1062號裁定送觀察、勒戒後，認
    有繼續施用毒品之傾向，並經本院以92年度毒聲字第1247號
    裁定送強制戒治1年，嗣於93年6月13日執行完畢釋放，並由
    臺灣彰化地方法院檢察署檢察官於93年7月12日，以93年度
    戒毒偵字第231號為不起訴處分確定等情，有臺灣高等法院
    被告全國前案紀錄表及臺灣彰化地方法院檢察署刑案資料查
    註紀錄表各一份在卷足憑，被告顯係於受觀察勒戒執行完畢
    釋放後，5年內再犯毒品危害防制條例第10條第1項之罪，依
    同條例第23條第2項規定，應依法論科。綜上所述，本件犯
    罪事證明確，被告前開犯行洵堪認定。
三、核被告所為，係犯毒品危害防制條例第10條第1項之施用第
    一級毒品罪。被告為施用毒品持有第一級毒品，其持有之低
    度行為應為施用之高度行為所吸收，不另論罪。被告先後多
    次施用第一級毒品之犯行，時間緊接，所犯係構成要件相同
    之罪，顯係基於概括犯意反覆為之，為連續犯，應依刑法第
    56條規定，以一罪論，並加重其刑。又查被告係自94年9月
    初某日起，至94年9月19日某時許止，連續施用第一級毒品
    海洛因多次，而公訴人僅就被告於94年9月19日晚間6時31分
    許止，施用第一級毒品海洛因1次之犯行提起公訴，該未經
    起訴之部分，與檢察官已提起公訴之部分，因被告係基於概
    括犯意而為之，具有連續犯之裁判上一罪關係，其一部起訴
    之效力及於全部，故本院自得併予審究，併此敘明。爰審酌
    被告前曾有施用毒品罪行，經送觀察勒戒、強制戒治執行完
    畢釋放後，猶不知悔改，再施用毒品不輟，不僅戕害自身健
    康，更辜負國家將之視為病人，並施以長時間之戒治處遇之
    苦心，惟其對他人權益之侵害仍屬有限，於警詢中、本院行
    準備程序及審理時均已坦承犯行，暨其犯罪動機、目的、手
    段、施用之次數、期間及其智識程度、生活狀況等一切情狀
    ，量處如主文所示之刑。
四、據上論斷，應依刑事訴訟法第273-1條第1項、第299條第1項
    前段，毒品危害防制條例第10條第1項，刑法第11條、第56
    條，判決如主文。
本案經檢察官林士富到庭執行職務。
中    華    民    國    95    年    4     月    25    日
                  刑事第二庭    法  官  黃齡玉
以上正本證明與原本無異。
如不服本判決，應於判決送達後10日內向本院提出上訴狀 (須附
繕本)。
中    華    民    國    95    年    4     月    25    日
                                書記官  施嘉玫
毒品危害防制條例第10條第1項
施用第一級毒品者，處 6 月以上 5 年以下有期徒刑。


司法院資訊處製作；財團法人民間司法改革基金會備份。
